# 请教陈版主配股问题

提问人：damon0306 时间：2016-02-16 19:47:19
请教陈老师：①上市公司因配股而发生的律师费、验资费、信息批露费，分别如何入账？ ②生产制造企业有一块闲置土地，于是自己种了农作物小麦，因此的收入、成本如何入账？确认营业外收、支，是不是也不合适呢？

回答人：chenyiwei
1 、专门为配股发生的此类费用（即假设不进行配股就不会发生的）且属于证监会规定的发行费用列支范围的，可以冲减本次配股形成的股本溢价。 2 、考虑该业务是否为偶发性业务，及涉及损益的金额大小。我理解计入营业外收支还是比较合适的。

提问人：273902339 时间：2016-02-16 20:49:27
请教陈老师，IPO发行新股缴纳的印花税，可以冲减资本公积吗？

回答人：chenyiwei
也可以。